---
title: "Monitoramento de Queimadas e Desmatamento: TI Campinas/Katukina"
output: 
  flexdashboard::flex_dashboard:
    social: [ "twitter", "facebook", "linkedin" ]
    orientation: rows
    vertical_layout: fill
    theme:
      version: 4
      bootswatch: journal
      base_font: !expr bslib::font_google("Prompt")
      code_font: !expr bslib::font_google("JetBrains Mono")
---

```{r setup, include = FALSE}
## Check that all required packages are present
# List of packages for session
.packages = c("flexdashboard","shiny","leaps","jsonlite","maptools","ggplot2"
              ,"tidyverse","purrr","leaflet","plotly", "data.table","lubridate"
              ,"sf", "DBI", "RPostgreSQL", "geojsonsf", "stars", "keyring")

# Install CRAN packages (if not already installed)
.inst <- .packages %in% installed.packages()
if(length(.packages[!.inst]) > 0) install.packages(.packages[!.inst])

# Load packages into session 
lapply(.packages, require, character.only=TRUE)

## Load TI Boundary
# Projections
epsg_4326 = st_crs(4326)
proj_area = st_crs("+proj=aea +lat_1=10 +lat_2=-40 +lat_0=-25 +lon_0=-50 +x_0=0 +y_0=0 +ellps=WGS84 +datum=WGS84 +units=m +no_defs ")
proj_dist = st_crs("EPSG:5880")

# DB Conection
con <- RPostgreSQL::dbConnect(
  drv      = key_get("PG_DRV"),
  host     = key_get("PG_HOST"),
  port     = key_get("PG_PORT"), 
  dbname   = key_get("PG_DBNAME"),
  user     = key_get("PG_USER"),
  password = key_get("PG_PASSWORD")

)

query <- paste(
  "SELECT *
  FROM sc_tis.tb_tis_poligonais_homol
  WHERE terrai_nom = 'Campinas/Katukina';"
)

nokekoi_ti <- st_read(
  con, 
  query = query
)

RPostgreSQL::dbDisconnect(con)

nokekoi_ti_buffer <- nokekoi_ti %>%
  st_transform(
      crs = proj_area
    ) %>%
  st_buffer(
    dist = 10000
  ) %>%
  st_transform(
    crs = epsg_4326
  ) %>% 
  st_difference(
    y = nokekoi_ti
  )

nokekoi_ti_buffer_boundary <- rbind(
  nokekoi_ti,
  select(nokekoi_ti_buffer, 1:19, 39 )
)

nokekoi_ti_buffer_boundary$poly_type <- c(
  "TI",
  "Buffer 10 KM"
)

## Get fire data
# Set boundary box area
xmin <- -72.5
ymin <- -8.1
xmax <- -72
ymax <- -7.6

area_cords <- c(
  xmin,ymin,xmax,ymax
)

area <- paste(
  area_cords,
  sep = ",",
  collapse = ","
)

# Get Fire Data from FIRMS API

get_fire_data <- function(
    main_url,
    map_key,
    source,
    area,
    day_range,
    date){
        url <- paste(
          main_url,
          map_key,
          source,
          area,
          day_range,
          date,
          sep = "/"
        )
        
    fire_data <- data.table::fread(url)
    
    return(fire_data)
  
}

main_url <- "https://firms.modaps.eosdis.nasa.gov/api/area/csv"
map_key <- "ff59d13ff69dcae8f5cf4c2625642ad7"
source <- "VIIRS_SNPP_NRT"
day_range <- 10
date <- Sys.Date() - 11 

fire_data <- get_fire_data(
    main_url = main_url,
    map_key = map_key,
    source = source,
    area = area,
    day_range = day_range,
    date = date
)
    
fire_data$bright_ti4_c <- fire_data$bright_ti4 - 273.15

# As sf objectf
fire_data_sf <- st_as_sf(
  fire_data,
      coords = c("longitude", "latitude"),
      crs = 4326
) 

# Count hot pixels by area
ti_fire_points <- lengths(
  st_intersects(
    nokekoi_ti,
    st_as_sf(
      fire_data,
      coords = c("longitude", "latitude"),
      crs = 4326
    )
  )
)

buffer_fire_points <- lengths(
  st_intersects(
    nokekoi_ti_buffer,
    st_as_sf(
      fire_data,
      coords = c("longitude", "latitude"),
      crs = 4326
    )
  )
)

format(as.Date(Sys.Date()),"%d-%m-%Y")

## Get deforestation data

# Load RADD Deforestation alerts

# RaadAlerts <- rast("https://data-api.globalforestwatch.org/dataset/gfw_integrated_alerts/latest/download/geotiff?grid=10/100000&tile_id=00N_080W&pixel_meaning=date_conf&x-api-key=2d60cd88-8348-4c0f-a6d5-bd9adb585a8c")

raddAlerts <- read_stars("G:/My Drive/R_Scripts/NokeKoi_Project/nokekoi_project/20230925_00N_080W.tif")

# Crop to study area
extent <- st_bbox(
    nokekoi_ti_buffer

)

raddAlerts <- st_crop(
  raddAlerts, extent

)

# Process deforestation alerts data

raddAlerts_sf <- st_as_sf(
  raddAlerts
)

raddAlerts_sf <- raddAlerts %>%
  st_as_sf() %>%
  rename("raddencode" = 1) %>%
  mutate(v_id = substr(raddencode, 1,1)) %>%
  mutate(date = substr(raddencode, 2,10)) %>%
  mutate(date = as.Date(
    as.numeric(date),
    origin = "2014-12-31"
  )) %>%
  filter(date >= as.Date("2023-01-01")) %>%
  group_by(date) %>% 
  summarize()

# Deforestation in TI and TI 10 km buffer
ti_def <- raddAlerts_sf %>% 
  st_intersection(nokekoi_ti) %>%
  st_transform(crs = proj_area)

ti_def <- ti_def %>%
  mutate(def_area = st_area(ti_def)) %>%
  mutate(
    def_area = units::set_units(
      def_area, 
      value = ha
    )
  ) %>%
  st_transform(crs = epsg_4326)

ti_def_area <- ti_def %>%
  select(def_area) %>%
  mutate(geometry = NULL)
  
ti_def_area <- round(
  as.numeric(
    sum(
      ti_def_area$def_area
    )
  ), 0
)

amort_def <- raddAlerts_sf %>% 
  st_intersection(nokekoi_ti_buffer) %>%
  st_transform(crs = proj_area)

amort_def <- amort_def %>%
  mutate(def_area = st_area(amort_def)) %>%
  mutate(
    def_area = units::set_units(
      def_area, 
      value = ha
    )
  ) %>%
  st_transform(crs = epsg_4326)

amort_def_area <- amort_def %>%
  select(def_area) %>%
  mutate(geometry = NULL)
  
amort_def_area <- round(
  as.numeric(
    sum(
      amort_def_area$def_area
    )
  ), 0
)

```

# Descrição do Projeto e dos Dados {.sidebar data-width="300"}

Essa página web tem o propósito de divulgar os dados produzidos no âmbito do Projeto **Sistema de Monitoramento Precoce de Invasões da Terra Indígena Campinas/Katukina**, desenvolvido pela [Universidade Federal do Acre]() com apoio financeiro da [Transmissora Acre SPE S.A.](https://www.zenergiabr.com.br/subestacao/transmissora-acre). A página será atualizada nos dias 10, 20 e 30 de cada mês.

Os dados de focos de calor são provenientes do **Sensor VIIRS**, [produto fogo ativo](https://www.earthdata.nasa.gov/learn/find-data/near-real-time/firms/viirs-i-band-375-m-active-fire-data), resolução espacial de 375 m , que disponibiliza os dados para os últimos 10 dias. Para desmatamento foram usados os dados do [RADD Forest Disturbance Alerts](https://data.globalforestwatch.org/datasets/gfw::deforestation-alerts-radd/about) que usa dados de radar da missão Sentinel-1 para mapear alterações da cobertura florestal com resolução espacial de 10 m e resolução de temporal 6 a 12 dias.

Fonte dos dados: Focos de calor foram disponiblilizados pela **NASA** [Fire Information for Resource Management System](https://firms.modaps.eosdis.nasa.gov/active_fire/) (FIRMS). Alertas de desmatamento conforme, Reiche J, Mullissa A, Slagter B, Gou Y, Tsendbazar N, Odongo-Braun C, Vollrath A, Weisse M, Stolle F, Pickens A, Donchyts G, Clinton N, Gorelick N & Herold M, (2021), Forest disturbance alerts for the Congo Basin using Sentinel-1, Environmental Research Letters, <https://doi.org/10.1088/1748-9326/abd0a8>.

Desenvolvido por: [Laboratório de Geoprocessamento APlicado ao Meio Ambiente](https://www.ufac.br/labgama), [UFAC Campus Floresta](https://www.ufac.br/floresta).

Equipe: [Dr. A. Willian Flores de Melo](https://lattes.cnpq.br/9339997282776018), [Dra. Sonaira Silva](http://lattes.cnpq.br/7877159779121386), [Dr. Igor Oliveira](http://lattes.cnpq.br/2419895860496067) e [Henrique Melo](http://lattes.cnpq.br/4776096577200930).

# Ocorrência de Queimadas

## Row

### Focos de calor na TI {.value-box}

```{r}


  valueBox(
  ti_fire_points,
  icon = "fa-fire",
  color = ifelse(ti_fire_points > 10, "danger", "warning")
)


```

### Focos de calor na área de amortecimento {.value-box}

```{r}


  valueBox(
  buffer_fire_points,
  icon = "fa-fire",
  color = ifelse(buffer_fire_points > 20, "danger", "warning")
)


```

## Row

### Registro de ocorrência de focos de calor - últimos 10 dias [`r format(as.Date(Sys.Date()-10),"%d/%m/%Y")` - `r format(as.Date(Sys.Date()),"%d/%m/%Y")`]

```{r}

  leaflet() %>%
    addProviderTiles("Esri.WorldImagery") %>%
    fitBounds(
      xmin,
      ymin,
      xmax,
      ymax
    ) %>%
    addMapPane("ames_polygons", zIndex = 410) %>% 
    addMapPane("ames_points", zIndex = 420) %>% 
    addCircleMarkers(
      data = st_join(
        fire_data_sf,
        nokekoi_ti
      ) %>% 
        filter(
          !is.na(epsg)
        ),
      group = "Focos de calor na TI",
      popup = format(
        as.Date(date),
        "%d-%m-%Y"
      ),
      color = "#FF6666",
      stroke = FALSE, 
      fillOpacity = 0.8, 
      radius = 5,
      options = pathOptions(pane = "ames_points")
    ) %>%
    addCircleMarkers(
      data = st_join(
        fire_data_sf,
        nokekoi_ti_buffer
      ) %>% 
        filter(
          !is.na(epsg)
        ),
      group = "Focos de calor na área de amortecimento",
      popup = format(
        as.Date(date),
        "%d-%m-%Y"
      ),
      color = "red",
      stroke = FALSE, 
      fillOpacity = 0.8, 
      radius = 5,
      options = pathOptions(pane = "ames_points")
    ) %>%
    addPolygons(
      data = nokekoi_ti,
      group = "Limites da TI",
      color = "#444444",
      weight = 1,
      smoothFactor = 0.5,
      opacity = 1.0, 
      fillOpacity = 0.3,
      fillColor = "#CBD5C0",
      highlightOptions = highlightOptions(
        color = "white",
        weight = 2,
        bringToFront = T
      ),
      options = pathOptions(pane = "ames_polygons")
    ) %>%
    addPolygons(
      data = nokekoi_ti_buffer,
      group = "Limites da área de amortecimento",
      color = "#444444",
      weight = 1,
      smoothFactor = 0.5,
      opacity = 1.0, 
      fillOpacity = 0.3,
      fillColor = "#ffb38a",
      highlightOptions = highlightOptions(
        color = "white",
        weight = 2,
        bringToFront = T
      ),
      options = pathOptions(pane = "ames_polygons")
    ) %>%
    addLayersControl(
      overlayGroups = c(
        "Limites da TI",
        "Limites da área de amortecimento",
        "Focos de calor na TI",
        "Focos de calor na área de amortecimento"
      ),
      options = layersControlOptions(
        collapsed = T
      )
    ) %>%
    addLegend(
      "bottomright",
      pal = colorFactor(
        c(
          "red",
          "#FF6666"
        ),
        domain = c(
        "Focos de calor na TI",
        "Focos de calor na área de amortecimento"
        )
      ),
      
      values = c(
        "Focos de calor na TI",
        "Focos de calor na área de amortecimento"
      ),
      opacity = c(0.8, 0.8)
    )

```

# Ocorrência de Desmatamento

## Row

### Área de alertas de desmatamento na TI {.value-box}

```{r}


  valueBox(
  paste(ti_def_area, " ha"),
  icon = "fa-tree",
  color = ifelse(ti_fire_points > 10, "danger", "warning")
)


```

### Área de alertas de desmatamento na área de amortecimento {.value-box}

```{r}


  valueBox(
  paste(amort_def_area, " ha"),
  icon = "fa-tree",
  color = ifelse(buffer_fire_points > 20, "danger", "warning")
)


```

## Row

### Registro de ocorrência de alertas de desmatamento no ano de 2023 [01/01/2023 - `r format(as.Date(Sys.Date()),"%d/%m/%Y")`]

```{r}

  leaflet() %>%
   addProviderTiles("Esri.WorldImagery") %>%
    fitBounds(
      xmin,
      ymin,
      xmax,
      ymax
    ) %>%
    addMapPane("ames_polygons", zIndex = 410) %>%
    addMapPane("ames_points", zIndex = 420) %>%
    addPolygons(
      data = ti_def,
      group = "Focos de calor na TI",
      popup = format(
        as.Date(date),
        "%d-%m-%Y"
      ),
      color = "#FF6666 ",
      weight = 1,
      smoothFactor = 0.5,
      opacity = 1.0,
      fillOpacity = 0.8,
      fillColor = "#FF6666",
      options = pathOptions(pane = "ames_points")
    ) %>%
    addPolygons(
      data = amort_def,
      group = "Focos de calor na área de amortecimento",
      popup = format(
          as.Date(date),
          "%d-%m-%Y"
      ),
      color = "red",
      weight = 1,
      smoothFactor = 0.5,
      opacity = 1.0,
      fillOpacity = 0.8,
      fillColor = "red",
      options = pathOptions(pane = "ames_points")
    ) %>%
    addPolygons(
      data = nokekoi_ti,
      group = "Limites da TI",
      color = "#444444",
      weight = 1,
      smoothFactor = 0.5,
      opacity = 1.0,
      fillOpacity = 0.3,
      fillColor = "#CBD5C0",
      highlightOptions = highlightOptions(
        color = "white",
        weight = 2,
        bringToFront = T
      ),
      options = pathOptions(pane = "ames_polygons")
    ) %>%
    addPolygons(
      data = nokekoi_ti_buffer,
      group = "Limites da área de amortecimento",
      color = "#444444",
      weight = 0,
      smoothFactor = 0.5,
      opacity = 1.0,
      fillOpacity = 0.3,
      fillColor = "#ffb38a",
      highlightOptions = highlightOptions(
        color = "white",
        weight = 2,
        bringToFront = T
      ),
      options = pathOptions(pane = "ames_polygons")
    ) %>%
    addLayersControl(
      overlayGroups = c(
        "Limites da TI",
        "Limites da área de amortecimento",
        "Focos de calor na TI",
        "Focos de calor na área de amortecimento"
      ),
      options = layersControlOptions(
        collapsed = T
      )
    ) %>%
    addLegend(
      "bottomright",
      pal = colorFactor(
        c(
          "red",
          "#FF6666"
        ),
        domain = c(
        "Alertas de desmatamento na TI",
        "Alertas de desmatamento na área de amortecimento"
        )
      ),

      values = c(
        "Alertas de desmatamento na TI",
        "Alertas de desmatamento na área de amortecimento"
      ),
      opacity = c(0.8, 0.8)
    )

```
